# 关于政府注入的不良债权的初始确认

提问人：lans_77 时间：2017-01-05 15:12:02
某地政府当年开征专项基金，利用该基金进行投资，产生一部分股权资产和债权资产（对外放贷形成，计息），原来是由牵头部门负责，并委托具有贷款资质的信托公司管理。后政府决定成立一家投资公司，将该基金相关资产全部作为出资注入新成立的投资公司。
当时政府考虑到债权资产笔数过多，逐一核实价值后再注入新公司耗时过久，政府行文前只是组织会计师、律师对相关资产进行了简单的财务、法律核实，落实了账面价值和是否具备移交条件。行文批准先行办理移交给新成立的投资公司，待投资公司交接资产后再组织价值核实。目前，相关方已签订资产移交协议，产权变更手续正在办理之中。
@chenyiwei 特向陈版求助的问题是：在尚未聘请评估机构进行价值核实之前，如何对该等资产进行初始计量？特别是债权资产中存在大量不良债权，甚至有的已基本可以确定属于损失。先按原账面价值计量，待核实价值后对初始计量进行修正是否可行（该方式下修正的幅度会非常大，可能会有几十亿，毕竟是国有企业，又赶上国资委财务决算，等来年大幅调整上年数怕不好解释）？如果不按照原账面价值进行初始计量，是否还有其他妥善且依据充分的方式？

回答人：chenyiwei
“先按原账面价值计量，待核实价值后对初始计量进行修正是否可行”的做法将导致本次年度决算中的资产虚增，因此不建议采用。如果决算期间无法核实划入资产的公允价值，也没有其他可行的解决方法，则建议本年暂按照特殊编制基础编制被划入方的年度报表，到后续核实其划入日公允价值后再做调整，恢复到正常的法定编制基础。

提问人：lans_77 时间：2017-01-06 10:42:43
回复陈版，决算期间是肯定无法完成价值核实了。您看以下方式是否可行？该等存在巨大潜亏的债权，在信托公司管理期间就未计提减值准备（数额太大，谁也不敢担这个责），在转入新公司时能否直接按照新公司的会计政策在初始确认阶段就算上减值准备，以扣除减值准备后的净额增加所有者权益（资本公积），这样既消除了巨额虚增资产的风险，又不影响损益，债权科目还能同时反映原始账面价值和坏账准备。待价值核实完毕后再重新对初始确认进行修正。

回答人：chenyiwei
也可以，但问题是：（ 1 ）同样面临“决算期间无法完成价值核实”的问题；（ 2 ）后续调整还可能涉及到对资本公积的进一步调整。

提问人：cherry_55 时间：2017-01-11 09:03:56
追问陈版主 按照上述处理方式 先按估计的坏账数以债权净值入账增加所有者权益 之后根据核实金额再调整初始确认价值 进行调整期初所有者权益金额 以后年度 如果已经计提坏账的债权又收回 该债权减值转回 应该调整以前年度确认的所有者权益科目还是应该调整至该笔债权收回当期的损益科目@chenyiwei

回答人：chenyiwei
在初始公允价值核实完毕后，后续实际收回金额与原估计的差异属于公允价值的后续变动，应确认为后续期间的损益，不再调整这些资产和权益的初始计量。